【裁判字號】    98,訴,2479
【裁判日期】    990129
【裁判案由】    返還消費借貸款
【裁判全文】
臺灣板橋地方法院民事判決              98年度訴字第2479號
原      告  合作金庫商業銀行股份有限公司
法定代理人  戊○○
訴訟代理人  丙○○
被      告  長冠空調機電工程有限公司
兼法定代理
人          乙○○
被      告  丁○○
            甲○○
上列當事人間請求返還消費借貸款事件，經本院於民國99年1 月
12日言詞辯論終結，判決如下：
    主  文
被告應連帶給付原告新臺幣參佰伍拾捌萬玖仟貳佰參拾陸元，及
自民國九十八年六月二十日起至清償日止，按年息百分之五點三
七計算之利息，並自民國九十八年七月二十一日起至清償日止，
其逾期在六個月以內者，按上開利率百分之十，逾期超過六個月
者，按上開利率百分之二十計付違約金。
訴訟費用由被告連帶負擔。
    事實及理由
一、原告主張：被告長冠空調機電工程有限公司偕被告乙○○、
    丁○○及甲○○為連帶保證人，於民國97年11月20日向原告
    借款新臺幣（下同）400 萬元，約定借款期間自97年11月20
    日起至102 年11月20日止，嗣於98年3 月20日兩造簽訂貸款
    條件變更契約書，約定利率按利息5.37％計算，如遲延履行
    時，逾期在6 個月以內者，依上開利率10％加付違約金，逾
    期超過6 個月以上者，依上開利率20％加付違約金。原告除
    獲償部分本金及至98年6 月20日止之利息外，其餘尚欠本金
    3,589,236 元未清償，依授信約定書約定事項第5 條第1 款
    約定，應視為全部到期，依法被告等業已喪失期限利益，自
    應負連帶給付責任，並應連帶給付自98年6 月20日起至清償
    日止之逾期利息及自98年7 月21日起至清償日止之違約金。
    為此，爰依消費借貸及連帶保證之法律關係，請求被告等返
    還借款。並聲明：如主文第一項所示。
二、被告方面：被告等均未於言詞辯論期日到場，亦未提出書狀
    作任何有利於己之聲明或陳述。
三、本院之判斷：
    經查，原告主張之前揭事實，業據提出與所述相符之借據、
    授信約定書、連帶保證書、貸款條件變更契約書、歷次清償
    明細及原告定儲指數利率表等件影本為證（見本院卷第4 至
    9 頁、第36至38頁）。而被告等已於相當時期受合法之通知
    ，於言詞辯論期日不到場，亦未提出相關書狀爭執，依民事
    訴訟法第280 條第3 項前段、第1 項規定，視同自認，是本
    件原告之主張，應信為真實。從而，原告主張依消費借貸及
    連帶保證之法律關係，訴請被告清償如主文第一項所示之本
    金、利息及違約金，為有理由，應予准許。
四、結論：本件原告之訴為有理由，依民事訴訟法第385 條第1
    項、第78條、第85條第2項，判決如主文
中    華    民    國    99    年    1     月    29    日
                  民事第二庭    法  官  張筱琪
以上正本係照原本作成
如對本判決上訴，須於判決送達後20日內向本院提出上訴狀
中    華    民    國    99    年    1     月    29    日
                                書記官  連思斐

司法院資訊處製作；財團法人民間司法改革基金會備份。
